臺灣士林地方法院刑事判決　　　　　　　　　　　　　九十三年度易字第六四五號
　　公　訴　人　臺灣士林地方法院檢察署檢察官
　　被　　　告　甲○○
右列被告因毒品危害防制條例案件，經檢察官聲請簡易判決處刑（九十三年度毒偵字
第六四九號），本院士林簡易庭認不宜以簡易判決處刑（九十三年度士簡字第九四七
號），改依通常程序審理，經被告為有罪之陳述，本院合議庭裁定由受命法官獨任改
依簡式審判程序審理，並判決如左：
    主  文
甲○○施用第二級毒品，累犯，處有期徒刑肆月，如易科罰金以參佰元折算壹日。
    事  實
一、甲○○前於民國八十年間，因恐嚇案件，經台灣台北地方法院判處有期徒刑二年
    ，經台灣高等法院以八十年度上訴字第三五八三號駁回上訴確定，並曾因違反肅
    清煙毒條例案件，經本院以八十年度訴字第六五七號判處有期徒刑三年六月確定
    ，二者有期徒刑經台灣高等法院以八十年度聲字第三二六號定應執行刑有期徒刑
    五年，於八十三年二月五日因假釋付保護管束而出監。復於八十三年間，因違反
    肅清煙毒條例案件，經本院以八十三年度訴字第一一三七號判處有期徒刑三年十
    月，經台灣高等法院以八十四年度上訴字第三三二號撤銷原判決，改判有期徒刑
    四年確定，前開假釋亦遭撤銷而接續執行，迄於八十八年一月十六日因縮短刑期
    假釋付保護管束而出監，嗣該假釋復遭撤銷而再次入監執行殘刑至九十二年十月
    四日執行完畢。甲○○曾於八十九年間，因施用第一級毒品案件，經本院以八十
    九年度毒聲字第二五二號裁定送觀察、勒戒，因有繼續施用毒品之傾向，復經本
    院以八十九年度毒聲字第四三五號裁定令入戒治處所施以強制戒治，迄至九十年
    二月二十五日因停止戒治付保護管束期滿，經台灣士林地方法院檢察署檢察官以
    九十年度戒毒偵字第二五號不起訴處分確定。嗣於九十二年十一月初某日至同月
    二十四日上午止，竟又連續施用第一級毒品海洛因數次，經台灣台北地方法院於
    九十三年三月三十一日判處有期徒刑九月確定（九十三年度訴字第二三三號），
    竟仍不知悛悔，於前案不起訴處分確定後五年內，於九十二年十二月二十七日上
    午在台北市○○街六八巷二十一號三樓住處施用第二級毒品安非他命一次，旋於
    同日下午二時二十五分自行前往台灣士林地方法院檢察署自首施用第一級毒品海
    洛因（此部分因同一案件業經台灣台北地方法院前揭有罪判決確定，而為檢察官
    以台灣士林地方法院檢察署九十三年度毒偵字第四七九號不起訴處分確定），經
    採尿檢驗確認亦呈安非他命陽性反應而查獲上情。
二、案經台灣士林地方法院檢察署檢察官自動檢舉聲請簡易判決處刑，本院士林簡易
    庭認不宜以簡易判決處刑，簽請改依通常程序審理，經被告為有罪之陳述，本院
    合議庭裁定由受命法官獨任改依簡式審判程序審理。
    理  由
一、上開犯罪事實，業據被告甲○○於審理中坦承不諱，其於偵查中雖一度否認施用
    第二級毒品安非他命，惟被告於九十二年十二月二十七日下午二時二十五分許所
    採集之尿液，經送國防部憲兵司令部刑事鑑識中心以酵素免疫分析法、液相萃取
    前處理法、氣象層析質譜分析法鑑驗，結果均呈甲基安非他命陽性反應乙節，有
    該機構九十三年二月十一日（93）鑑字第01598號鑑驗通知書一紙在卷為憑。按
    人類尿液以酵素免疫分析法、薄層色層分析法及放射免疫分析法檢驗，尿液測試
    可能有偽陽性之安非他命反應，但以氣相層析質譜儀分析法確認，幾乎不會有偽
    陽性反應產生，有行政院國軍退除役官兵輔導委員會台北榮民總醫院八十三年四
    月七日八三北總內字第０三０五九號函一份可稽。而被告之尿液既經以氣相層析
    質譜儀分析法確認確呈甲基安非他命陽性反應，得以有效排除偽陽性反應，並無
    誤判之虞，被告於偵查中所辯，顯為卸責之詞，自以審理中之供承為可採。又被
    告前因施用第一毒品之犯行，經本院以八十九年度毒聲字第二五二號裁定送觀察
    、勒戒，因有繼續施用之傾向，復經本院以八十九年度毒聲字第四三五號裁定令
    入戒治處所施以強制戒治，迄至九十年二月二十五日因停止戒治付保護管束期滿
    ，並經本院檢察署檢察官以九十年度戒毒偵字第二五號不起訴處分確定，此有台
    灣高等法院被告全國前案紀錄表及前開不起訴處分書在卷可稽。事證明確，犯行
    洵堪認定。
二、按毒品危害防制條例於九十二年七月九日經總統公布修正，並已於公布後六個月
    即九十三年一月九日開始施行，修正後毒品危害防制條例第三十五條雖為刑法第
    二條關於新舊法適用之特別規定，惟該條文僅就新法「施行前繫屬之案件」為規
    範之對象，至於在舊法時期犯罪，於新法「施行後繫屬之案件」如何適用法律，
    則無明文，於此情形自應回歸刑法第二條，以為適用法律之依據。被告於八十九
    年即因施用毒品案件，經裁定送觀察、勒戒及令入戒治處所施以強制戒治，因停
    止強制戒治付保護管束期間屆滿而經檢察官不起訴處分確定，如前所述，則被告
    本案再次施用毒品之行為，無論依毒品危害防制條例修正前、後之規定，檢察官
    均須就本案提起公訴，對被告並無差異，而本案被告行為時，雖在毒品危害防制
    條例修正公布前，惟本案繫屬時（九十三年三月三十一日台灣士林地方法院檢察
    署檢察官自動檢舉），業於該條例修正施行後，依刑法第二條第一項前段之規定
    ，應適用裁判時即修正後毒品危害防制條例之規定起訴，合先敘明。
三、查安非他命係毒品危害防制條例第二條第二項第二款所規定之第二級毒品，被告
    前施用第一級毒品之行為，因停止戒治付保護管束期滿而經不起訴處分確定，五
    年內再為施用安非他命之行為，核犯條例第十條第二項之施用第二級毒品罪。其
    持有第二級毒品安非他命以施用，其持有之低度行為，應為施用之高度行為所吸
    收，不另論罪。又犯施用毒品罪，修正後毒品危害防制條例僅就施以觀察、勒戒
    及強制戒治之相關規定加以修正，其刑事處罰之規定並未變動，對被告並無利或
    不利可言，不生新舊法比較之問題，併此指明。又被告前於八十年間，因恐嚇案
    件，經台灣台北地方法院判處有期徒刑二年，經台灣高等法院以八十年度上訴字
    第三五八三號駁回上訴確定，並曾因違反肅清煙毒條例案件，經本院以八十年度
    訴字第六五七號判處有期徒刑三年六月確定，二者有期徒刑經台灣高等法院以八
    十年度聲字第三二六號定應執行刑有期徒刑五年，於八十三年二月五日因假釋付
    保護管束而出監。復於八十三年間，因違反肅清煙毒條例案件，經本院以八十三
    年度訴字第一一三七號判處有期徒刑三年十月，經台灣高等法院以八十四年度上
    訴字第三三二號撤銷原判決，改判有期徒刑四年確定，前開假釋亦遭撤銷而接續
    執行，迄於八十八年一月十六日因縮短刑期假釋付保護管束而出監，嗣該假釋付
    遭撤銷而再次入監執行殘刑至九十二年十月四日執行完畢，有卷附台灣高等法院
    被告全國前案紀錄表為憑，五年內再犯本件有期徒刑以上之罪，為累犯，應依法
    加重其刑。爰審酌被告雖有如事實欄所載之多次施用毒品前科，惟念其前所施用
    者皆為第一級毒品海洛因，施用第二級毒品安非他命究屬初犯，且其既向檢察官
    自首施用第一級毒品海洛因，顯見其有戒斷毒品之誠意等一切情狀，從輕量處如
    主文所示之刑，並諭知易科罰金之折算標準。
據上論斷，應依刑事訴訟法第四百五十二條、第二百七十三條之一第一項、第二百九
十九條第一項前段，毒品危害防制條例第十條第二項，刑法第十一條前段、第四十七
條、第四十一條第一項前段，罰金罰鍰提高標準條例第二條，判決如主文。
本案經檢察官鄭世揚到庭執行職務
中　　　華　　　民　　　國　　九十三　　年　　　十　　　月　　二十　　　日
                              臺灣士林地方法院刑事第七庭
                                      法　官　楊得君
右正本證明與原本無異。
如不服本判決，應於判決送達後十日內，向本院提出上訴狀。
                                      書記官　曾韻蒔
中　　　華　　　民　　　國　　九十三　　年　　　十　　　月　  二十　　　日
附錄本案論罪科刑法條：
毒品危害防制條例第十條第二項：
施用第二級毒品者，處三年以下有期徒刑。
